# La Sfera - Meeting-Brief (1 Seite)

**Meeting:** 3. oder 11. November 2025, 17:00 CET (45 min)
**Teilnehmer:** Laura Morreale, Christopher Pollin (DH Craft)

---

## Agenda (3 Punkte, 45 min)

### 1. Bug-Demonstration (20 min) üî¥ KRITISCH

**Bitte vorbereiten:** Screen-Share der live Site

**Christopher fragt:**
> "Zeig mir die 3 schlimmsten Probleme auf lasfera.rrchnm.org"

**F√ºr jedes Problem dokumentieren:**
- URL wo es auftritt
- Was passieren sollte vs. was passiert
- Wie oft tritt es auf (immer/manchmal/selten)
- Screenshots/Screen-Recording m√∂glich?

**Beispiel-Fragen:**
- "Wo genau fehlt der IIIF-Viewer?"
- "Welche Gazetteer-Bugs siehst du konkret?"
- "Gibt es User-Feedback zu den Bugs?"

---

### 2. Budget & Priorit√§ten (15 min) üí∞

**Christopher pr√§sentiert:**

**3 Szenarien:**
```
A. MINIMUM:    Quick Fixes           ‚Üí  5.000-7.000‚Ç¨    (1 Monat)
B. STANDARD:   Alle Bugs + IIIF     ‚Üí 12.000-17.000‚Ç¨    (2 Monate)
C. PREMIUM:    Production-Ready     ‚Üí 24.000-34.000‚Ç¨    (3-4 Monate)
```

**Laura entscheidet:**
- Welches Szenario passt zu eurem Budget?
- Was MUSS fertig sein f√ºr Launch?
- Was kann Post-Launch kommen?

---

### 3. Timeline & Next Steps (10 min) ‚è±Ô∏è

**Kl√§ren:**
- Wann muss was fertig sein? (Deadline: Juni 2026)
- Wer ist technischer Ansprechpartner bei RRCHNM?
- Wie schnell k√∂nnt ihr Reviews machen? (48h?)
- Zugang zu Dev-Environment wann m√∂glich?

**Nach Meeting:**
- Christopher: Detailliertes Angebot (2-3 Tage)
- Laura: Interne Freigabe (1 Woche?)
- Start: Mitte November?

---

## Was Christopher NICHT braucht im Meeting

‚ùå GitHub Issues durchgehen (haben wir schon analysiert)
‚ùå Code-Details diskutieren (machen wir sp√§ter)
‚ùå Hosting-Technisches (kommt sp√§ter)

## Was Christopher mitbringt

‚úÖ Analyse der aktuellen Code-Basis
‚úÖ Grob-Kalkulation (5-34k‚Ç¨ Range)
‚úÖ Timeline-Vorschlag
‚úÖ Fragen-Liste f√ºr Unklarheiten

---

## Laura's Hausaufgaben VOR Meeting

**KRITISCH:**
1. [ ] Screen-Share vorbereiten (lasfera.rrchnm.org)
2. [ ] Die 3 schlimmsten Bugs identifizieren
3. [ ] Budget-Rahmen intern kl√§ren (5k? 10k? 20k? 30k?)

**Optional:**
4. [ ] Screenshots der Bugs sammeln
5. [ ] User-Feedback zusammenstellen (falls vorhanden)
6. [ ] Technischen Ansprechpartner bei RRCHNM identifizieren

---

## Entscheidung nach Meeting

**Szenario A ‚Üí Ja:** Vertrag in 1 Woche, Start Mitte November
**Szenario B ‚Üí Ja:** Vertrag in 1 Woche, Start Mitte November
**Szenario C ‚Üí Ja:** Vertrag in 2 Wochen, Start Ende November
**Nein/Maybe:** Kein Problem, bleibt freundschaftlich!

---

**Zoom-Link:** (Laura schickt)
**Fragen vorab?** christopher.pollin@dhcraft.org
